src/morphology/affixes/adjectives-oahpa.lexc
!OK
LEXICON ies_IE_EVENNOCOMP   !!= * __@CODE@__ attr= s, pred. = Ø, comp jih case: even (ebe/emes/esne)
 :ie ATTR_S ;
     ieCASE ;


LEXICON ies_(ehke)_IE_EHKE_ODDCOMPe_EVEN  !!= * __@CODE@__
         :ie              PRED_0     ;
         :ie              ATTR_S     ;
                          ieCASEOBL  ;
         :ie              EVENCOMP   ;
 +Err/Orth:%»%^PASSUMLehke ATTR_0     ;
  +Use/NG:%»%^PASSUMLehke PRED_0     ;
  +Use/NG:%»%^PASSUMLehk  ODDCASEOBL ;
  +Use/NG:%»%^PASSUMLehk  ODDCOMP    ;

LEXICON ies_(ehke)_IES_EHKE_ODDCOMPe_EVEN  !!= * __@CODE@__
 +Use/NG:ie PRED_S                        ;
            ies_(ehke)_EHKE_ODDCOMPe_EVEN ;

LEXICON ies_(ehke)_EHKE_ODDCOMPe_EVEN !!= * __@CODE@__
         :ie              ATTR_S     ;
                          ieCASEOBL  ;
  +Use/NG:ie              EVENCOMP   ;
 +Err/Orth:%»%^PASSUMLehke ATTR_0     ;
         :%»%^PASSUMLehke PRED_0     ;
         :%»%^PASSUMLehk  ODDCASEOBL ;
         :%»%^PASSUMLehk  ODDCOMP    ;



LEXICON ies_IES_IE_EVEN   !!= * __@CODE@__ Comp & case = even (ebe/emes/esne)
        :ie ATTR_S   ; ! (tsåekies, tsåekie/tsåekies) ved adverbial= substantiv/adjektiv
 +Use/NG:ie PRED_S   ;
            ieCASE   ;
        :ie EVENCOMP ;

!Ok!
LEXICON ies_IES_IE_EVENNOCOMP   !!= * __@CODE@__ Attr=s, Pred. = s jih Ø, Comp jih caese= even (ebe/emes/esne)
            :ie  ATTR_S ; !
                 ieCASE ;
   +A+Sg+Nom:ies FINAL1 ;
 +A+SgNomCmp:ies R      ;

!OK!( åhtas spatnas)
LEXICON as_AS_EVEN   !!= * __@CODE@__ Attr=s, Pred. = s jih Ø, Comp jih caese= even (ebe/emes/esne)
            :a  ATTR_S   ; !
                aCASEOBL ;
            :a  EVENCOMP ;
   +A+Sg+Nom:as FINAL1   ;
 +A+SgNomCmp:as R        ;


LEXICON IJLE_LOAN_A !!= * __@CODE@__
         :ijl e_ES_EVEN ; !XXX check
  +Use/NG:ïjl e_ES_EVEN ;
 +Err/Orth:il  e_ES_EVEN ;
 +Err/Orth:ïl  e_ES_EVEN ;


LEXICON s_H_EVENNOCOMP   !!= * __@CODE@__
           ATTR_S ;
           PRED_H ;
! no case ?
 +Err/Orth: eCASE  ; ! Sjekk dette ! 9.5.


!! !!!ODD-stems (odd stem declension)
! ===============================


!! !!type 0 (attr only)

LEXICON ATTR_es_s  !!= * __@CODE@__ aajtijes
        :e ATTR_S ;
 +Use/NG:  ATTR_S ;


!! !!type 1



LEXICON ø_Ø_ODD  !!= * __@CODE@__
           ATTR_0     ;
           PRED_0     ;
 :%^DISIMP ODDCASEOBL ;

LEXICON ah_AH_ODD    !!= * __@CODE@__ XXX mangler CASE - hva er riktig - kanskje EVEN?
      ah_AH_ODDNOCOMP ;
 :ahk ODDCOMP         ; ! Wait: gaastoe - oe-NOUN


LEXICON ah_AH_ODDNOCOMP   !!= * __@CODE@__
 :a ATTR_H   ;
 :a PRED_H   ;
    aCASEOBL ;

LEXICON hth_HTH_ODD  !!= * __@CODE@__
            :%^DISIMP  ATTR_H     ;
            :%^DISIMP  PRED_H     ;
            :%^DISIMP  ODDCASEOBL ;
 +A+SgNomCmp:%^DISIMPh R          ;
                       ODDCOMP    ;

LEXICON Ce_CE_ODD   !!= * __@CODE@__ bårreske
 :%^DISIMPe ATTR_0     ;
 :%^DISIMPe PRED_0     ;
 :%^DISIMP  ODDCASEOBL ;
            ODDCOMP    ;

LEXICON ege_EGE_ODDEVEN  !!= * __@CODE@__ rudtjege
            :ege  ATTR_0     ;
            :ege  PRED_0     ;
            :eg   ODDCASEOBL ;
 +A+SgNomCmp:ege  R          ;
! +A+SgNomCmp:e    R ; ! sjekk
 +A+SgGenCmp:e%>n R          ; ! sjekk
 +A+PlGenCmp:%>i  R          ; ! sjekk
            :eg   ODDCOMP    ;
     +Use/NG:e    EVENCOMP   ;

LEXICON Ce_CE_ODDNOCOMP
            :%^DISIMPe ATTR_0     ;
            :%^DISIMPe PRED_0     ;
            :%^DISIMP  ODDCASEOBL ;
 +A+SgNomCmp:%^DISIMPe R          ;

LEXICON s_S_Ø_ODD  !!= * __@CODE@__ hamhpas
            ATTR_S     ;
            PRED_S     ;
            PRED_0     ;
 +Err/Orth:s ODDCASEOBL ; ! LA la til -s
         :s ODDCOMP    ;


LEXICON s_Ø_ODD
            ATTR_S     ;
            PRED_0     ;
 +Err/Orth:s ODDCASEOBL ; ! LA la til -s
         :s ODDCOMP    ;

LEXICON s_E_ODD  !!= * __@CODE@__
 :%^DISIMP ATTR_S  ;
 :%^DISIMP ODDCASE ;
           ODDCOMP ;

LEXICON as_AS_ODD  !!= * __@CODE@__
     as_AS_ODDNOCOMP ;
 :as ODDCOMP         ;

LEXICON as_AS_ODDNOCOMP  !!= ** __@CODE@__
 :a ATTR_S   ;
 :a PRED_S   ;
    aCASEOBL ;



LEXICON s_S_ODD  !!= * __@CODE@__
            ATTR_S     ;
            PRED_S     ;
 +Err/Orth:s ODDCASEOBL ; ! LA la til -s
         :s ODDCOMP    ;

LEXICON s_S_ODDNOCOMP  !!= ** __@CODE@__
            ATTR_S     ;
            PRED_S     ;
 +Err/Orth:s ODDCASEOBL ; !LA la til -s

LEXICON es_ES_ODDhk  !!= * __@CODE@__
 :e   ATTR_S     ;
 :e   PRED_S     ;
      ODDCASEOBL ;
 :ehk ODDCOMP    ;

LEXICON oes_OES_ODD  !!= * __@CODE@__
      oes_OES_ODDNOCOMP ;
 :oes ODDCOMP           ;

LEXICON oes_OES_ODDNOCOMP  !!= ** __@CODE@__
            :oe  ATTR_S     ;
            :oes ODDCASEOBL ; ! låapsoesem XXX check
   +A+Sg+Nom:oes FINAL1     ;
 +A+SgNomCmp:oes R          ;

LEXICON oes_OES_ODDahk  !!= * __@CODE@__
 :oe  ATTR_S  ;
 :oe  PRED_S  ;
 :ahk ODDCOMP ;

LEXICON oes_OES_ODDas  !!= * __@CODE@__
 :oe ATTR_S  ;
 :oe PRED_S  ;
 :as ODDCOMP ;

LEXICON Ces_CES_ODD
   ODDCOMP           ;
   Ces_CES_ODDNOCOMP ;

LEXICON Ces_CES_ODDNOCOMP   !!= * __@CODE@__
            :%^DISIMPe ATTR_S     ;
            :%^DISIMPe PRED_S     ;
            :%^DISIMP  ODDCASEOBL ;
 +A+SgNomCmp:%^DISIMPe R          ;

LEXICON les_LES_ODD   !!= * __@CODE@__
 :%^DISIMPe ATTR_S     ;
 :%^DISIMPe PRED_S     ;
 :%^DISIMP  ODDCASEOBL ;
            ODDCOMP    ;

LEXICON Cs_CS_CE_ODD  !!= * __@CODE@__
   Cs_CS_CE_ODDNOCOMP ;
   ODDCOMP            ;

LEXICON Cs_CS_CE_ODDNOCOMP  !!= ** __@CODE@__
    +Err/Orth:%^DISIMPe ATTR_S     ; ! corp: sjuevnjedes
            :%^DISIMP  ATTR_S     ;
     +Use/NG:%^DISIMP  PRED_S     ;
            :%^DISIMPe PRED_0     ;
            :%^DISIMP  ODDCASEOBL ;
 +A+SgNomCmp:%^DISIMPe R          ;


LEXICON Cs_CS_ODD  !!= * __@CODE@__
            :%^DISIMP  ATTR_S     ;
            :%^DISIMP  PRED_S     ;
            :%^DISIMP  ODDCASEOBL ;
 +A+SgNomCmp:%^DISIMPe R          ;
                       ODDCOMP    ;

LEXICON Cs_CS_ODDNOCOMP  !!= ** __@CODE@__
            :%^DISIMP  ATTR_S     ;
            :%^DISIMP  PRED_S     ;
            :%^DISIMP  ODDCASEOBL ;
 +A+SgNomCmp:%^DISIMPe R          ;

LEXICON hts_HTS_ODD  !!= * __@CODE@__
   hts_HTS_ODDNOCOMP ;
   ODDCOMP           ;

LEXICON hts_HTS_ODDNOCOMP  !!= ** __@CODE@__
! This lexicon is in reality hts_HTS_HTE
! We have info on pred -e for two adjs:
! heijjehts (corpus) and bieljehts (marit) - LA: fjerner -e, jeg kan ikke se at vi har slik dokumentasjon
            :%^DISIMP  ATTR_S     ;
            :%^DISIMP  PRED_S     ;
! :%^DISIMPe     PRED_0 ; ! hiejjehte  LK: ikke hiejjehte. LA: finner ikke i korp
            :%^DISIMP  ODDCASEOBL ; !LA tok vekk -s
 +A+SgNomCmp:%^DISIMPs R          ;

LEXICON hts_HTS_ODDhtCOMP
   hts_HTS_ODDNOCOMP ;
   ODDCOMP           ; ! joekehtåbpoe


LEXICON an_AN_ODDNOCOMP !!= * __@CODE@__
 :a ATTR_N ;
 :a PRED_N ;
! Utan :ne den slahtjaem, sleagraem; no: slahtjanem, sleagranem (tja)


!! !!type 2

LEXICON AABELE !!= * __@CODE@__
         :aabel Ce_CES_ODD ; ! akseptaabele
 +Err/Orth:abel  Ce_CES_ODD ; ! akseptabele


LEXICON IJBELE !!= * __@CODE@__
         :ijbel Ce_CES_ODD ; ! fleksijbele
 +Err/Orth:ibel  Ce_CES_ODD ; ! fleksibele

LEXICON Ce_CES_ODD  !!= * __@CODE@__
 :e ATTR_0     ;
 :e PRED_S     ;
! :e     PRED_0 ; ! jfr. leksikonnamnet, TT
    ODDCASEOBL ;
! +A+SgNomCmp:%^DISIMPe R ; ! dïhte komfortaabelegåetie ??
    ODDCOMP    ;

LEXICON ø_S_ODDEVEN   !!= * __@CODE@__ , Comp=even jih ODD, Case= ODD
            :e  ATTR_0     ;
            :e  PRED_S     ;
            :es ODDCASEOBL ;
 +A+SgNomCmp:es R          ;
            :es ODDCOMP    ;
     +Use/NG:e  EVENCOMP   ;

LEXICON ø_S_ODD   !!= * __@CODE@__ , Comp=even jih ODD, Case= ODD
               ATTR_0     ;
               PRED_S     ;
            :s ODDCASEOBL ;
 +A+SgNomCmp:s R          ;
            :s ODDCOMP    ;



!! !!type 3
